【裁判字號】    99,交易,76
【裁判日期】    990611
【裁判案由】    過失傷害
【裁判全文】
臺灣宜蘭地方法院刑事判決              99年度交易字第76號
公  訴  人  臺灣宜蘭地方法院檢察署檢察官
被      告  丙○○
上列被告因過失傷害案件，經檢察官提起公訴（99年度偵字第16
88號），本院判決如下：
    主  文
丙○○犯過失傷害致人重傷罪，處有期徒刑貳月，如易科罰金，
以新台幣壹仟元折算壹日。緩刑貳年。
    犯 罪 事 實
一、丙○○於民國98年11月8日上午6時26分許，駕駛車牌號碼7C
    -7439號自小客車，沿宜蘭縣宜蘭市○○路○段由東往西方向
    行駛，行經宜蘭縣宜蘭市○○路○段177號前時，本應注意行
    經設有無號誌之交岔路口時，應減速慢行，作隨時停車之準
    備，而依當時為天氣晴、日間自然光線、路面乾燥、路面無
    缺陷、無障礙物及視距良好等情形，並無不能注意之情事，
    竟疏未注意，與甲○○所騎乘車牌號碼283-BMK號機車，搭
    載其母乙○○○，在宜蘭縣宜蘭市○○路○段177號「巧仁宮
    」前，欲橫越馬路，沿宜蘭縣宜蘭市○○路○段由南往北方
    向行駛，亦疏未注意右側來車，且未減速慢行，做隨時停車
    之準備，以致二車相撞，甲○○受有右鎖骨骨折及左第一指
    骨近端開放性骨折等傷害；乙○○○則受有頭部外傷併急性
    硬腦膜下出血、蜘蛛腦膜下出血、廣泛性神經元受損、右側
    脛腓骨骨折、左側脛腓骨骨折、胸部挫傷、呼吸衰竭等傷害
    ，經送醫進行手術後，仍呈植物人意識不清之重大難治傷害
    。
二、案經甲○○訴由宜蘭縣政府警察局宜蘭分局報請臺灣宜蘭地
    方法院檢察署檢察官偵查起訴。
    理  由
一、按被告以外之人於審判外之言詞或書面陳述，除法律有規定
    者外，不得作為證據。又被告以外之人於審判外之陳述，雖
    不符合同法第159條之1至第159條之4之規定，但經當事人於
    審判程序同意作為證據，法院審酌該言詞陳述或書面陳述作
    成之情況，認為適當者，亦得為證據，刑事訴訟法第159條
    第1項定有明文。本院以下所採用被告以外之人於審判外之
    言詞陳述，當事人於本院準備程序及審判期日中均表示同意
    做為審理資料，本院審酌上開證據資料製作時之情況，尚無
    違法不當之瑕疵，亦認為以之作為證據應屬適當，依刑事訴
    訟法第159條之5規定，認前揭證據資料均有證據能力，合先
    敘明。
二、被告丙○○對於其於上揭時地駕車肇事之事實，於本院審理
    時坦承不諱，核與證人即告訴人甲○○於警訊及偵查中之指
    訴相符，並有道路交通事故調查報告表（一）、（二）、道
    路交通事故現場圖各乙份及現場照片19幀在卷可參。被害人
    乙○○○則受有頭部外傷併急性硬腦膜下出血、蜘蛛腦膜下
    出血、廣泛性神經元受損、右側脛腓骨骨折、左側脛腓骨骨
    折、胸部挫傷、呼吸衰竭等傷害，經送醫進行手術後，仍呈
    植物人意識不清之重大難治傷害，有羅東博愛醫院診斷證明
    書2紙在卷可參。被告駕車肇事致人受傷之事實應堪認定。
三、按汽車行經無號誌之交岔路口，應減速慢行，做隨時停車之
    準備，道路交通管理處罰條例第93條第1項第2款定有明文。
    被告駕駛汽車，對於上開道路交通安全規則有注意之義務。
    且衡諸本件事故發生時之情形，亦無不能注意之情事。竟疏
    未注意，違反上開規定，以致肇事，顯見被告確有過失。又
    被害人確因本件事故而受傷，被告之過失與告訴人及被害人
    之傷害結果間，具有相當因果關係。事證明確，被告犯行應
    堪認定。
四、核被告所為，係犯刑法第284條第1項後段之過失傷害致重傷
    罪。又被告於本件車禍事故發生後，即主動報案，向警承認
    為肇事人，自首並接受追訴、裁判，有宜蘭縣政府警察局交
    通事故肇事人自首情形紀錄表存卷可佐，合於自首之規定，
    依刑法第62條前段之規定予以減輕其刑。爰審酌本件被告駕
    車疏未注意減速慢行，致人受有重傷之情節、被害人所受傷
    害之程度嚴重，惟本件搭載被害人之告訴人騎車橫越馬路，
    未注意右側來車，應負主要過失責任，被告之過失程度較為
    輕微，且肇事後坦承犯行，並已與被害人家屬達成和解，暨
    給付賠償，有本院和解筆錄各1紙在卷可查，犯後態度良好
    等一切情狀，量處如主文所示之刑，並諭知易科罰金之折算
    標準。又被告前未曾受有期徒刑以上刑之宣告，有台灣高等
    法院被告前案紀錄表在卷可憑，素行尚稱良好，茲因一時失
    慮而罹刑典，經此偵審程序應已知警惕，而無再犯之虞，本
    院審酌上情，認對被告所宣告之刑以暫不執行為適當，爰併
    予宣告緩刑2年，以勵自新。
五、按告訴乃論之罪，告訴人於第一審辯論終結前得撤回其告訴
    ，又告訴經撤回者，應諭知不受理之判決，刑事訴訟法第23
    8條第1項、第303條第3款定有明文。本件告訴人告訴被告過
    失傷害部分，起訴書認被告係觸犯刑法第284條第1項前段之
    罪，依同法第287條前段之規定，須告訴乃論。茲據告訴人
    撤回其告訴，有撤回告訴狀在卷可按，惟公訴人認此部分與
    前揭論罪科刑部分有想像競合犯之裁判上一罪關係，爰不另
    為不受理之諭知。
據上論斷，應依刑事訴訟法第284條之1、第299條第1項前段，刑
法第284條第1項後段、第62條前段、第41條第1項前段、第74條
第1項第1款，刑法施行法第1條之1第1項、第2項前段判決如主文
。
本案經檢察官張立言到庭執行職務
中    華    民    國    99    年    6     月    11    日
                  刑事第三庭  法  官  謝佩玲
以上正本證明與原本無異。
如不服本判決應於收受本判決後10日內向本院提出上訴書狀，並
應敘述具體理由。若未敘述理由者，應於上訴期間屆滿後20日內
向本院補提理由書狀（均須按他造當事人之人數附繕本）。
                              書記官  李玉雲
中    華    民    國    99    年    6     月    11    日
附錄本案論罪科刑法條全文：
中華民國刑法第284條第1項
因過失傷害人者，處6月以下有期徒刑、拘役或5百元以下罰金，
致重傷者，處1年以下有期徒刑、拘役或5百元以下罰金。

司法院資訊處製作；財團法人民間司法改革基金會備份。
